【裁判字號】    89,易,939
【裁判日期】    890412
【裁判案由】    竊盜
【裁判全文】
臺灣臺中地方法院刑事判決                          八十九年度易字第九三九號
    公  訴  人  臺灣臺中地方法院檢察署檢察官
    被      告  甲○○
右列被告因竊盜案件，經檢察官提起公訴（八十九年度偵字第三一二三號），本院判
決如左：
    主  文
甲○○連續竊盜，累犯，處有期徒刑壹年。
    事  實
一、甲○○曾於民國八十七年間因竊盜、偽造文書等案件，分別經本院判處有期徒刑
    八月及三月，並定應執行刑有期徒刑十月確定，甫於八十八年七月二日執行完畢
    。猶不知悔改，因知乙○○在台中縣清水鎮○○路與鰲峰路口旁所經營以帆布圍
    起之「阿吉鵝肉小吃部」攤位，平時於深夜結束營業後即無人看守，且未上鎖，
    竟意圖為自己不法之所有，並基於概括之犯意，乘人不覺，連續於下列時間自該
    攤位之帆布縫隙侵入該攤位內，著手竊取下列財物：(1)於八十九年二月三日凌晨
    一時三十分許，竊取玉泉酒二十瓶，得手後將酒倒掉，竊走空酒瓶二十瓶；(2)於
    八十九年二月六日凌晨零時許，竊取米酒及啤酒空酒瓶共十二瓶；(3)於八十九年
    二月七日上午一時許，竊取空酒瓶六瓶；(4)於八十九年二月十四日凌晨三時許，
    竊取空酒瓶二十瓶。得手後將上開空酒瓶以每個新台幣四元之代價販賣予便利商
    店，得款花用。(5)又於同年二月十六日凌晨二時四十分許，在台中縣清水鎮○○
    路與鰲峰路口，見韓建成所有之車牌號碼ＪＡＦ─４８９號機車停放該處，且鑰
    匙未取下，竟乘人不覺，竊取該機車，得手後供己使用。(6)隨即騎乘該機車至上
    開「阿吉鵝肉小吃部」攤位，以同一手法入內，著手竊取五瓶金線蓮飲料，得手
    後欲離去之際，適為乙○○發覺，當場報警查獲。
二、案經台中縣警察局清水分局報告台灣台中地方法院檢察署檢察官偵查起訴。
    理  由
一、訊據被告甲○○僅坦承右揭編號(1)至(5)之竊盜犯行不諱，惟矢口否認有何右揭編
    號(6)之竊盜犯行，辯稱：伊於八十九年二月十六日凌晨，有侵入上開攤位欲竊取
    空酒瓶，但尚未開始找時，老闆乙○○便來了，伊亦未竊取金線蓮飲料云云。經
    查右開事實，業據被告於警訊時坦承不諱，核與被害人乙○○及韓建成之子丙○
    ○指述之情節相符，復有贓物領據二紙及該機車之行車執照影本、車籍作業系統
    ─查詢認可資料各一紙附卷可稽。是被告事後所辯，顯係飾卸之詞，不足採信。
    本件事證明確，被告之犯行洵堪認定。
二、核被告所為，係犯刑法第三百二十條第一項之竊盜罪。被告先後多次竊盜犯行，
    時間緊接，犯罪構成要件相同，顯係基於概括犯意反覆為之，為連續犯，應依刑
    法第五十六條之規定，論以一罪，並加重其刑。又被告曾犯竊盜、偽造文書等罪
    ，分別經本院判處有期徒刑八月及三月，並定應執行刑有期徒刑十月確定，於八
    十八年七月二日執行完畢（有台灣高等法院檢察署刑案紀錄簡覆表一份在卷足憑
    ），其於五年內再犯本案有期徒刑以上之罪，係屬累犯，應依刑法第四十七條之
    規定加重其刑。爰審酌被告之素行、犯罪之動機、手段、所生損害及犯後態度等
    一切情狀，量處如主文所示之刑，以資懲儆。
據上論斷，應依刑事訴訟法第二百九十九條第一項前段，刑法第五十六條、第三百二
十條第一項、第四十七條，罰金罰鍰提高標準條例第一條前段，判決如主文。
中      華      民      國    八十九    年      四      月     十二     日
                                臺灣台中地方法院刑事第六庭
                                    法  官  許  秀  芬
右正本證明與原本無異。
如不服本判決，應於判決送達後十日內向本院提出上訴狀，上訴於臺灣高等法院臺中
分院( 須附繕本 )。
                                    書記官
中      華      民      國    八十九    年      四      月     十二     日
附論罪科刑依據之法條：
刑法第三百二十條第一項
意圖為自己或第三人不法之所有，而竊取他人之動產者，為竊盜罪，處五年以下有期
徒刑、拘役或五百元以下罰金。


司法院資訊處製作；財團法人民間司法改革基金會備份。
